臺灣臺南地方法院刑事判決
111年度訴字第1020號
公  訴  人  臺灣臺南地方檢察署檢察官
被      告  方琮勝



選任辯護人  賴鴻鳴律師
            陳思紐律師
            張嘉琪律師
上列被告因違反毒品危害防制條例案件，經檢察官提起公訴（11
1年度偵字第18527號、111年度偵字第20016號），本院判決如下
：
    主  文
方琮勝共同運輸第三級毒品，處有期徒刑貳年。
未扣案之犯罪所得新臺幣伍仟元沒收，於全部或一部不能沒收或
不宜執行沒收時，追徵其價額。
    事  實
一、方琮勝明知依替唑侖（Etizolam）依成癮性、濫用性及對社
    會危害性之程度，業經列為毒品危害防制條例第2條第2項第
    3款所定之第三級毒品，依法不得運輸。其於民國110年7月1
    1日前之2、3日，經真實姓名及年籍不詳、綽號「小朱」之
    成年男子（下稱「小朱」）告知如代為轉交物品即可獲得報
    酬後，雖預見其所運送之物極可能為第三級毒品等違禁物，
    竟為輕鬆賺取報酬，即不顧於此，與「小朱」基於共同運輸
    第三級毒品之不確定犯意聯絡，由方琮勝於110年7月11日20
    時許，在位於臺南市○區○○路000號之「小莉檳榔攤」，先向
    「小朱」拿取裝有含第三級毒品依替唑侖成分之橘色圓形藥
    錠（淨重共2,249公克，純度未達1％，無法估算純質淨重）
    之紙箱1個後，再由方琮勝依「小朱」指示，於同日22時20
    分許，駕駛車號000-0000號自用小客車（嗣已變更為BMT-21
    56號，下稱甲車）載送裝有上開依替唑侖藥錠之紙箱前往同
    路409號之「富百樂電子遊戲場」前，將該紙箱交與受蔡淯
    崴（原名蔡評州，綽號「州哥」）指示駕駛車號0000-00號
    自用小客車（下稱乙車）前往取貨之何柏融；方琮勝即以前
    揭方式與「小朱」共同運輸上開依替唑侖藥錠，並因此向「
    小朱」取得新臺幣（下同）5,000元之報酬。其後因何柏融
    依蔡淯崴之指示，於110年7月13日13時6分許，在位於屏東
    縣○○市○○路000號之屏東民生路郵局，將裝有上開依替唑侖
    藥錠之紙箱寄往美國（尚無證據足證方琮勝參與此部分行為
    ），為執行出境貨物檢查勤務之員警於翌（14）日9時許在
    位於桃園市○○區○○○路00號之航空郵件處理中心查獲（何柏
    融、蔡淯崴所涉運輸第三級毒品罪嫌各經臺灣橋頭地方法院
    判處有期徒刑1年6月、7年4月），並扣得上開依替唑侖藥錠
    ，乃為警循線查悉上情。
二、案經內政部警政署航空警察局高雄分局及臺南市政府警察局
    永康分局報告臺灣臺南地方檢察署檢察官偵查起訴。　　
    理  由
一、以下所引用具傳聞證據性質之供述證據，因檢察官、被告方
    琮勝及其選任辯護人於本案言詞辯論終結前，均未爭執其證
    據能力，本院審酌前開證據之作成或取得之狀況，並無非法
    或不當取證之情事，且無顯不可信之情況，依刑事訴訟法第
    159條之5規定，均具有證據能力；又以下所引用卷內非供述
    證據性質之證據資料，則均無違反法定程序取得之情形，依
    刑事訴訟法第158條之4規定之反面解釋，亦應有證據能力，
    合先敘明。
二、上開犯罪事實，業據被告於偵查及本院準備程序、審理中均
    坦承不諱，並有證人即被告交付裝有依替唑侖藥錠紙箱之對
    象何柏融於警詢及偵查中之證述、證人即桃園機場航空郵件
    處理中心聯絡員鄭宇翔於警詢中之證述可資佐證（警卷即內
    政部警政署航空警察局高雄分局刑案偵查卷宗第5至28頁、
    第37至39頁，偵卷即臺灣臺南地方檢察署111年度偵字第185
    27號卷第211至213頁、第275至278頁），且有財政部關務署
    臺北關110年7月14日北遞移字第1100102517號函、財政部關
    務署臺北關扣押貨物收據及搜索筆錄、內政部警政署刑事警
    察局110年10月12日刑鑑字第1100072988號鑑定書、乙車之
    行車軌跡查詢畫面資料、被告於社群網路「Facebook」之錄
    影畫面擷取照片及相關照片、甲車照片、臺南市政府警察局
    110年11月5日南市警刑科偵字第1100605452號函暨車牌辨識
    紀錄、甲車之車籍資料及行車軌跡查詢畫面資料、「小莉檳
    榔攤」之Google街景照片及Google路線圖資料、EMS國際快
    捷郵件單據（郵件號碼EZ000000000TW）、110年7月14日航
    空郵件處理中心查獲照片、臺灣橋頭地方法院110年度訴字
    第383號刑事判決在卷可稽（警卷第1至4頁、第29至31頁、
    第36頁、第40至42頁、第46至49頁、第52頁、第54至55頁、
    第93至94頁，偵卷第209頁、第215至223頁、第225至269頁
    ），足認被告任意性之自白確與事實相符，堪以採信；是本
    件事證明確，被告上開犯行洵堪認定，應予依法論科。
三、論罪科刑：
  ㈠按依替唑侖依成癮性、濫用性及對社會危害性之程度，已列
    為毒品危害防制條例第2條第2項第3款所定之第三級毒品，
    禁止非法運輸。且按毒品危害防制條例之運輸毒品罪，所稱
    之「運輸」係指轉運輸送而言，不以國外輸入國內或國內輸
    出國外者為限，其在國內運送者，亦屬之，至於運輸之動機
    、目的是否意在為己或為他人，運輸之方法為海運、空運、
    陸運或兼而有之，均非所問。至零星夾帶或短途持送者，雖
    得斟酌實際情形，依持有毒品罪論科，但仍以無運輸或販賣
    等意圖，單純持有毒品者為限（最高法院103年度臺上字第9
    95號、108年度臺上字第130號刑事判決意旨參照）。且毒品
    危害防制條例第4條關於運輸毒品罪之制定，係為防止毒品
    擴散、危害，維護國民身心健康；運輸毒品是指將毒品由一
    地運送到另一地，只要毒品已起運離開現場，運輸之行為即
    已完成，而屬既遂，不以運輸之毒品到達目的地為必要（最
    高法院110年度臺上字第2351號刑事判決意旨參照）。查被
    告如事實欄所述自位於臺南市○區○○路000號之「小莉檳榔攤
    」，將裝有依替唑侖藥錠之紙箱載運至同路409號之「富百
    樂電子遊戲場」前，雖僅係短程運送，為時甚短，然被告載
    運之依替唑侖藥錠數量非微，非屬零星夾帶，且被告載送該
    等依替唑侖藥錠係為將之交與在「富百樂電子遊戲場」前等
    候之證人何柏融，即顯有運輸之意圖，非單純持有毒品，被
    告實際上並已將該等依替唑侖藥錠載離原有處所而送至他地
    ，揆諸前揭判決意旨，縱該等依替唑侖藥錠尚未到達最終之
    目的地，仍屬運輸之行為。是核被告所為，係犯毒品危害防
    制條例第4條第3項之運輸第三級毒品罪。
  ㈡被告就上開犯行與「小朱」有犯意之聯絡及行為之分擔，應
    論以共同正犯。
  ㈢被告就上開運輸第三級毒品之犯行，於偵查及審判中均始終
    自白不諱，應依毒品危害防制條例第17條第2項規定減輕其
    刑。
  ㈣被告與「小朱」共同運輸第三級毒品，致罹重典，固屬不該
    ，但被告僅係偶然受「小朱」之託而短程載送裝有依替唑侖
    藥錠之紙箱並交付與證人何柏融，參與時間及運輸距離均甚
    短，且被告係單純依「小朱」之指示運送毒品，並非主導或
    規劃全部犯行之人，亦無證據足證被告所為已致毒品廣泛流
    通擴散，被告所得報酬復僅5,000元，獲利非鉅，衡以毒品
    危害防制條例第4條第3項規定之法定最低本刑為7年之有期
    徒刑，縱依同條例第17條第2項規定減刑後，最低刑度亦仍
    為有期徒刑3年6月，觀諸被告上開犯罪情狀，在客觀上足以
    引起一般之同情，認為確可憫恕，若予宣告上開法定最低度
    之刑，猶嫌過重，故依刑法第59條規定再予酌量減輕其刑，
    並依法遞減之。 
  ㈤爰審酌被告應知悉毒品戕害人之身心健康至鉅，亦明知運輸
    毒品為政府嚴厲查禁之行為，竟不思戒慎行事，僅為輕鬆賺
    取報酬，即無視法紀，受「小朱」之託而與之共同運輸第三
    級毒品，所為危害社會治安及善良秩序，對他人身體健康亦
    有潛在之危害，更顯見其漠視政府防制毒品之政策與決心，
    殊屬不該，惟念被告前無毒品前案紀錄，犯後坦承犯行不諱
    ，並無矯飾之情，且被告僅參與1次運輸行為，運輸之距離
    、時間均屬短暫，兼衡被告自陳學歷為國中肄業，家有父母
    及弟弟，目前從事服務業（參本院卷第90頁）之智識程度、
    家庭生活狀況等一切情狀，量處如主文所示之刑，以示懲儆
    。
四、沒收部分：
  ㈠被告違犯上開犯行所得之報酬5,000元，為被告所有之犯罪所
    得，應依刑法第38條之1第1項前段規定宣告沒收，於全部或
    一部不能沒收或不宜執行沒收時，則應依同條第3項規定追
    徵其價額。
  ㈡前述依替唑侖藥錠已由被告交付與證人何柏融，未扣於本案
    ，且業經臺灣橋頭地方法院以110年度訴字第383號刑事判決
    宣告沒收，自無從於本判決諭知沒收；扣案行動電話1支則
    無證據證明曾用於上開犯行，亦無由宣告沒收，均附此敘明
    。  
據上論斷，應依刑事訴訟法第299條第1項前段，毒品危害防制條
例第4條第3項、第17條第2項，刑法第11條、第28條、第59條、
第38條之1第1項前段、第3項，判決如主文。
本案經檢察官胡晟榮提起公訴，檢察官董詠勝到庭執行職務
中　　華　　民　　國　　111 　年　　11　　月　　30　　日
　　　　　　刑事第二庭   審判長  法　官   彭喜有
                                 法  官   洪士傑
                                 法  官   蔡盈貞
以上正本證明與原本無異。
如不服本判決應於收受本判決後20日內向本院提出上訴書狀，並
應敘述具體理由。其未敘述上訴理由者，應於上訴期間屆滿後20
日內向本院補提理由書狀（均須按他造當事人之人數附繕本）「
切勿逕送上級法院」。 
　　　　　　　　　　　　　　　　 書記官   林耿慧　　　　
中　　華　　民　　國　　111 　年　　11　　月　　30　　日
附錄所犯法條：
毒品危害防制條例第4條
製造、運輸、販賣第一級毒品者，處死刑或無期徒刑；處無期徒
刑者，得併科新臺幣3千萬元以下罰金。
製造、運輸、販賣第二級毒品者，處無期徒刑或10年以上有期徒
刑，得併科新臺幣1千5百萬元以下罰金。
製造、運輸、販賣第三級毒品者，處7年以上有期徒刑，得併科
新臺幣1千萬元以下罰金。
製造、運輸、販賣第四級毒品者，處5年以上12年以下有期徒刑
，得併科新臺幣5百萬元以下罰金。
製造、運輸、販賣專供製造或施用毒品之器具者，處1年以上7年
以下有期徒刑，得併科新臺幣1百50萬元以下罰金。
前五項之未遂犯罰之。